【裁判字號】    98,上易,58
【裁判日期】    980408
【裁判案由】    竊盜
【裁判全文】
臺灣高等法院臺南分院刑事判決          98年度上易字第58號
上  訴  人  臺灣臺南地方法院檢察署檢察官
上  訴  人
即  被  告  乙○○
上列上訴人因被告竊盜案件，不服臺灣台南地方法院97年度易字
第1596號中華民國97年11月21日第一審判決（起訴案號：臺灣台
南地方法院檢察署97年度偵字第11726號） ，提起上訴，本院判
決如下：
    主  文
原判決關於被告乙○○有罪部分撤銷。
乙○○犯如附表壹編號二、三、五、七之竊盜罪及附表貳編號一
所示之共同竊盜未遂罪，均累犯，各處如附表壹編號二、三、五
、七及附表貳編號一宣告刑一欄所示之刑。應執行有期徒刑貳年
陸月，並應於刑之執行前令入勞動場所強制工作年。
其餘上訴駁回。
    事  實
一、乙○○有下表所載之前科：
┌─┬──┬──────┬─────┬──────────────┬─────┬────┬────┐
│編│案由│判決法院    │判決字號  │宣告刑                      │定應執行刑│執行完畢│就附表壹│
│號│    │            │          │                            │          │日期    │編號二、│
│  │    │            │          │                            │          │        │三、五、│
│  │    │            │          │                            │          │        │七、附表│
│  │    │            │          │                            │          │        │貳編號一│
│  │    │            │          │                            │          │        │之罪有無│
│  │    │            │          │                            │          │        │構成累犯│
├─┼──┼──────┼─────┼──────────────┼─────┼────┼────┤
│1 │竊盜│臺灣高等法院│89上易2112│殘刑有期徒刑4月11日（應執行 │接續執行  │93.04.28│有      │
│  │    │臺中分院    │          │有期徒刑2年）               │          │        │        │
├─┼──┼──────┼─────┼──────────────┤          ├────┼────┤
│2 │竊盜│臺灣高等法院│91上易3367│有期徒刑5月                 │          │93.04.28│有      │
├─┼──┼──────┼─────┼──────────────┤          ├────┼────┤
│3 │竊盜│臺灣高等法院│92上易2582│有期徒刑4月                 │          │93.04.28│有      │
├─┼──┼──────┼─────┼─────────┬────┼─────┼────┼────┤
│4 │竊盜│臺灣臺北地方│95易1596  │有期徒刑6月       │應執行有│減為有期徒│96.07.16│有      │
│  │    │法院        │          │                  │期徒刑1 │刑5月又15 │        │        │
│  │    │            │          │                  │年5月（ │日        │        │        │
│  │    │            │          │                  │96聲1454│          │        │        │
├─┼──┼──────┼─────┼──────┬──┤）      │          │        ├────┤
│5 │竊盜│臺灣高等法院│96上易532 │有期徒刑6月 │應執│        │          │        │有      │
│  ├──┤            │          ├──────┤行有│        │          │        │        │
│  │竊盜│            │          │有期徒刑4月 │期徒│        │          │        │        │
│  ├──┤            │          ├──────┤刑11│        │          │        │        │
│  │竊盜│            │          │有期徒刑3月 │月  │        │          │        │        │
├─┼──┼──────┼─────┼──────┴──┴────┼─────┼────┼────┤
│6 │竊盜│臺灣板橋地方│97簡599   │有期徒刑4月                 │          │97.07.10│有（就附│
│  │    │法院        │          │                            │          │（易科罰│表壹編號│
│  │    │            │          │                            │          │金執行完│七、附表│
│  │    │            │          │                            │          │畢）    │貳編號一│
│  │    │            │          │                            │          │        │構成累犯│
│  │    │            │          │                            │          │        │）      │
└─┴──┴──────┴─────┴──────────────┴─────┴────┴────┘
二、乙○○仍不知警惕，於上開有期徒刑執行完畢後五年內，各
    意圖為自己不法之所有，先後為下列之竊盜犯行，顯有犯罪
    之習慣。
（一）於附表壹編號二（起訴書附表編號二）所示之時、地，乘
      店員不注意之際，徒手竊取PHILIPS刮鬍刀1台。
（二）於附表壹編號三（起訴書附表編號三）所示之時、地，乘
      店員不注意之際，徒手竊取PANASONIC無線電話1台。
（三）於附表壹編號五（起訴書附表編號五）所示之時、地，乘
      店員不注意之際，徒手竊取隨身硬碟2台。
（四）於附表壹編號七（起訴書附表編號七）所示之時、地，乘
      店員不注意之際，徒手竊取PANASONIC吹風機2台。
（五）乙○○明知其因多次在全國電子專賣店竊取電器，知悉其
      照片可能為全國電子股份有限公司各分店所張貼公布警示
      ，仍與高瑞鴻（業經原審判刑確定）共同基於意圖為自己
      不法之所有之犯意聯絡，於附表貳編號一所示之時間，由
      乙○○駕駛車牌號碼CH-7222號自用小客車，搭載高瑞鴻
      至臺南市○○○路○段261號全國電子專賣店前，先由高
      瑞鴻下車進入該全國電子專賣店內，查看店內有無張貼乙○○之照片後，乙○○即隨後進入店內，並由高瑞鴻假裝
      詢問店員廖采慧電腦產品功能，藉以轉移廖采慧之注意，
      乙○○則乘機至商品展示櫃檯前、蹲下並徒手打開該櫃最
      底層之抽屜，欲偷竊櫃中翻譯機之際，旋為店員廖采慧察
      覺而未得手，廖采慧即通知店長甲○○前來，乙○○轉而
      隨手取電腦搖桿1枝假意詢問，甲○○未受影響，仍報警
      處理，經警據報前來而當場逮捕乙○○、高瑞鴻。
三、嗣警經乙○○同意後，搜索其駕駛之上開自小客車，而當場
    查扣PHILIPS刮鬍刀包裝盒1個（盒內無刮鬍刀，僅餘電源線
    及說明書，業經發還顏志忠）、PANASONIC無線電話機1台（
    業經發還陳宏典）、PANASONIC吹風機2台（業經發還邱盈敦
    ）。
四、案經甲○○訴由臺南市警察局第一分局報告臺灣臺南地方法
    院檢察署檢察官偵查起訴。
    理  由
一、證據能力方面
    公訴人及被告，均同意下述之供述或非供述證據之證據能力
    ，本院審酌前開證據之作成或取得之狀況，並無非法或不當
    取證之情事，且亦無顯不可信之情況，並無證據力明顯過低
    之情形，復經本院於審判期日就上開證據依法進行調查、辯
    論，依刑事訴訟法第159條之5規定，均具有證據能力，合先
    敘明。
二、有罪部分（關於附表壹編號二、三、五、七及附表貳編號一
    之竊盜犯行）：
（一）認定犯罪事實所憑之證據及理由
    １關於被告乙○○所犯如附表壹編號三之竊盜犯行：
      此部分之犯行業據被告迭於偵審中坦承不諱，核與如附表
      壹編號三之「本院認定事實所憑之積極證據」一欄所載之
      證據相符。從而，被告之自白應係出於真實，可採為認定
      事實之基礎。此部分之犯行，要可認定。
    ２關於被告乙○○所犯如附表壹編號五之竊盜犯行：
      此部分之犯行業據被告迭於偵審中坦承不諱，核與如附表
      壹編號五之「本院認定事實所憑之積極證據」一欄所載之
      證據相符，足認被告之自白應係出於真實，可採為認定事
      實之基礎。此部分之犯行，要可認定。
    ３關於被告乙○○所犯如附表壹編號七之竊盜犯行：
      此部分之犯行業據被告迭於偵審中坦承不諱，核與如附表
      壹編號七之「本院認定事實所憑之積極證據」一欄所載之
      證據相符，從而，被告之自白應係出於真實，可採為認定
      事實之基礎。此部分之犯行要可認定。
    ４關於被告乙○○所犯附表壹編號二之竊盜犯行：
      Ａ查警員逮捕被告乙○○後，經被告乙○○同意，對其駕
        駛之上開自小客車執行搜索 ，而扣得PHILIPS刮鬍刀包
        裝盒1個，盒內無刮鬍刀， 僅餘電源線及說明書等情節
        ，業據證人顏志忠於警詢時證述在卷（見偵查卷29頁）
        ，並有贓物認領保管單1紙在卷可資佐證（見偵查卷30
        頁），此外 ，被告乙○○就其竊取刮鬍刀包裝盒1個之
        事實自承在卷（見原審卷33頁、本院卷98年3月25日審
        理筆錄），據此，足以認定被告乙○○竊取上開刮鬍刀
        包裝盒時，盒中有說明書及電源線之事實，要可認定。
      Ｂ其次，
        ａ證人即97年5月間擔任全國電子專賣店安和路門市店
          長顏志忠於原審證稱：「（檢察官問：PHILIPS刮鬍
          刀6台放於何處？）右手邊置物櫃下方抽屜裡」「（
          檢察官問：抽屜裡的PH1L IPS刮鬍刀6台有無空盒存
          在？）我們會分類，失竊的PHILIPS刮鬍刀6台刮鬍刀
          都放在盒子裡面。」、「（檢察官問：空盒與裝刮鬍
          刀的重量是否差很多？）是，拿起就知道。」等語（
          見原審卷132至133頁）。
        ｂ證人即97年5月間擔任全國電子專賣店安和路門市副
          店長劉建昌於原審審理時證稱：「（檢察官問：
          PHILIP S刮鬍刀、電源線、說明書都放於包裝盒？）
          完整新的物品，都放包裝盒內。」「（檢察官問：會
          把PHILIPS刮鬍刀本體與包裝盒分開放？）展示品會
          將物品放在櫥櫃內，包裝盒另外放。」「（檢察官問
          ：同一種刮鬍刀是否會展示6台？）不會。」等語（
          原審卷177頁）。
        ｃ揆諸證人顏志忠及劉建昌之證述內容可知，店內失竊
          之刮鬍刀均收於包裝盒內且置於置物櫃下方之抽屜內
          ，店內除置於櫃檯展示品外，刮鬍刀均與電源線、說
          明書同收納於包裝盒裡，且空包裝盒與刮鬍刀之重量
          差別很大，要可認定。從而，依證人顏志忠及劉建昌
          所服務之店家存貨作業習慣，如自置物櫃下方之抽屜
          內取得內有電源線及說明書之刮鬍刀包裝盒，包裝盒
          內亦必然有刮鬍刀存在，應可認定。查警察於被告乙○○車內扣得之刮鬍刀包裝盒內尚有刮鬍刀之電源線
          及說明書，有贓物認領保管單1紙，而本件被告乙○○自承其自置物櫃檯下方之抽屜竊取物品之地點，正
          係店內擺放裝有刮鬍刀、電源線及說明書之刮鬍刀包
          裝盒之地點，業如前述，本院揆諸被告乙○○行竊之
          櫃檯均係擺放置有刮鬍刀之包裝盒，且依店家擺放內
          有電源線及說明書之包裝盒，其內必有刮鬍刀之作業
          習慣，據此足以認定被告乙○○確有竊取刮鬍刀1台
          之犯行，被告乙○○辯稱僅竊得包裝空盒1個云云，
          不足採信。
    ５關於被告乙○○、高瑞鴻共同犯附表貳編號一之共同竊盜
      未遂犯行：
      Ａ查被告乙○○於附表二所載之時、地，指示共犯高瑞鴻
        下車入店查看店內有無照片，隨後進入店內，欲行竊翻
        譯機，打開抽屜時發現翻譯機都收起來，因店員過來時
        ，而隨手拿起一個電腦搖桿詢價，並未要偷電腦搖桿之
        事實，業據被告乙○○自承在卷（ 見警卷1頁背面，偵
        卷7、50頁）。
      Ｂ證人即全國電子專賣店中華一分店副店長廖采慧於原審
        證稱：「（法官問：當天店裡何人發現東西失竊？）我
        發現。」「（法官問：發現誰要偷東西？）發現乙○○
        想要偷東西。」「（法官問：偷什麼？）要偷翻譯機。
        」「（法官問：為何這樣認定？）我聽到他拉開抽屜的
        聲音，我轉頭看到乙○○他蹲下拉開置物櫃最底層的抽
        屜，抽屜是放翻譯機。」「（法官問：你看到的反應？
        ）我叫高瑞鴻先等一下，我進去叫我們店長。」「（店
        長何人？）甲○○。」「（有無叫乙○○不要偷東西等
        ？）沒有。」「（店長出來如何處理？）乙○○將櫃子
        閤上，店長出來時並沒有看到他有偷東西。」「（被告
        高瑞鴻問：當天有無發現乙○○拿任何東西？）當天沒
        有。」「（被告高瑞鴻問：剛才證述當天沒有失竊任何
        東西，為何警詢說失竊電源線或是電腦搖桿壹枝？）當
        天因為我在前面介紹東西給高瑞鴻，我問店長說，店長
        說乙○○要偷電腦搖桿壹支，但沒有偷走，所以不算是
        偷竊的，這是店長於警詢說的，不是我說的。」「（被
        告高瑞鴻問：當天你有沒有發現失竊東西？）當天沒有
        。」等語（見原審卷125、126、129、130頁）
      Ｃ被告乙○○辯稱伊尚未著手竊盜犯行云云，核與其於警
        詢及檢察官偵察中自白「欲行竊翻譯機，打開抽屜時發
        現翻譯機都收起來」等語及證人廖采慧證述「我聽到他
        拉開抽屜的聲音，我轉頭看到乙○○他蹲下拉開置物櫃
        最底層的抽屜，抽屜是放翻譯機」等語不符，被告乙○○已著手於竊盜犯行之實行即打開抽屜而竊取翻譯機不
        遂之事實，堪予認定，其所辯乃翻異卸責之詞，不足採
        信。
（二）論罪科刑之理由
    １核被告乙○○所為附表壹編號二、三、五、七之犯行，係
      犯刑法第320條第1項之竊盜罪；被告乙○○與高瑞鴻共同
      所為附表貳編號一之犯行 ，係犯刑法第320條第3項、第1
      項之竊盜未遂罪，被告二人之間就該竊盜犯行，有犯意聯
      絡及行為分擔，均為共同正犯。又被告乙○○所犯上開五
      罪，犯意個別，行為互殊，應予分論併罰。
    ２被告乙○○雖主張患有精神疾病，且有被告乙○○提出重
      大傷病卡及八里療養院診斷證明書及亞東紀念醫院函覆本
      院之病歷表附卷可稽。惟查，被告於偵審中均對答如流，
      思慮敏捷，堪認被告於本件犯罪時之精神狀態應屬正常，
      不因其有精神疾病而影響其責任能力，併此敘明。
    ３經查被告有事實一附表所示之竊盜前科紀錄，此有臺灣高
      等法院被告前案紀錄表、臺灣臺南地方法院檢察署刑案資
      料查註紀錄表各一份附卷可稽，其於有期徒刑執行完畢後
      ，五年以內故意再犯本件有期徒刑以上刑之罪，就附表壹
      編號二、三、五、七及附表貳編號一之犯行均構成累犯，
      均應依刑法第47條之規定加重其刑。
    ４審酌被告正值壯年，不思依循正軌賺取財物，竟思不勞而
      獲，而以竊盜之方式取得財物，屢屢至全國電子專賣店竊
      取不法所得，造成店家權益受損，致使社會治安益形敗壞
      ，前有如附表一所示八次竊盜之前科紀錄，本案竊盜之次
      數，多達五次，顯有犯罪之習慣，其五次竊盜犯行所竊得
      之財物價值、犯罪手段、犯後自白犯罪等一切情狀，各量
      處如主文第二所示之刑，且定應執行刑為有期徒刑二年六
      月，並應於刑之執行前令入勞動場所強制工作年。
（三）不另為無罪諭知部分：
    １公訴意旨認被告於附表壹編號二所載之時、地，以一竊盜
      行為竊取6台「PHILIPS牌刮鬍刀」之犯嫌。惟查，證人劉
      建昌於原審審理時，證稱 ：其於97年5月間，曾招呼來店
      之被告乙○○，約1個月後，店內盤點方知店內失竊6台刮
      鬍刀等情節（見原審卷178頁），證人顏志忠則證稱：未
      見過被告乙○○，店內失竊刮鬍刀，是聽劉建昌說的，店
      內並未拍攝刮鬍刀失竊過程之畫面等語（見原審卷132 、
      133頁），足認並無任何人親見上開6台刮鬍刀失竊之過程
      。再者，證人顏志忠固然於原審證稱「6台刮鬍刀係1次失
      竊」等語。惟本院揆證人顏志忠係因副店長劉建昌於失竊
      後1個月盤點店內物品後，發現失竊6台刮鬍刀始告知顏志
      忠，非係出於其親自見聞之事實，6台刮鬍刀究竟是否
       1次失竊，已無法依卷內現存之證據認定，自無法拘泥證
      人顏志忠於原審證述「6台刮鬍刀係1次失竊」等語而為不
      利認定被告乙○○之依據。而公訴人所舉之證據均無法就
      此部分為積極之證明，應認為此部分不能證明，爰就被告
      竊盜之刮鬍刀之事實縮減為1台，併此敘明。
    ２又公訴意旨認被告乙○○、高瑞鴻於附表貳所載之時、地
      竊取電腦搖桿，認渠等所犯刑法第320條第1項之竊盜罪嫌
      云云。惟查：
      Ａ公訴意旨因認共同被告乙○○、高瑞鴻就此涉有竊盜既
        遂罪嫌，固然係以證人即告訴人甲○○於警詢、偵查時
        之證稱其見被告乙○○正打開包包，準備將電腦搖桿放
        入包包，為其發現後，即拿搖桿假裝要詢問功能等語為
        憑（見警卷8至9頁、偵卷45至48頁）。惟按，竊盜罪之
        成立，以具有自己或第三人不法所有之意圖為其主觀違
        法之要素。故須行為人對於竊盜客體確有以所有人自居
        之意思，進而破壞原所有人（或持有人）之支配管領事
        實為必要。倘若行為人僅是單純持有，主觀並無竊取行
        為之故意及不法所有之意圖，自難以竊盜既遂罪責相繩
        。
      Ｂ查被告乙○○迭於偵審中，均一再供稱其係為竊取翻譯
        機，惟行竊過程遭發現，而拿電腦搖桿假意詢問，並無
        竊取電腦搖桿之意圖，因電腦搖桿之價值較低等情節，
        核與證人廖采慧證稱見被告乙○○蹲下、拉出抽屜搜尋
        櫃中之翻譯機之過程相符，本院參酌被告乙○○就其竊
        取之目的、行竊物品價值高低之取捨，均已供稱詳實，
        均與現場親自見聞之證人廖采慧證述相符，足認被告乙○○之供述應係出於真實，從而，被告乙○○辯稱其並
        無竊取電腦搖桿之意圖應屬可採。被告二人竊取翻譯機
        未得手之行為 ，應該當刑法第320條第3項、第1項之普
        通竊盜未遂罪，公訴意旨認被告所為係犯刑法第320條
        第1項之普通竊盜既遂罪嫌，尚有未洽，惟其基本事實
        同一，應屬犯罪事實之更正，併予敘明。
（四）撤銷改判之理由
      被告顯有犯罪習慣，已如前述，檢察官並請求為強制工作
      保安處分之宣告，原審未為強制工作保安處分之宣告，顯
      有未洽。
三、無罪部分（關於附表壹編號一、四、六之竊盜犯行）：
（一）公訴要旨：
    １起訴事實：
      Ａ被告乙○○意圖為自己不法之所有 ，於97年5月中旬某
        日，前往臺南市○○路○段189號全國電子專賣店 ，乘
        店員不注意之際，徒手竊取電子辭典5台、隨身硬碟1台
        （詳附表壹編號一）。
      Ｂ被告乙○○意圖為自己不法之所有 ，於97年5月18日下
        午1時許，前往臺南市○○○路○段261號全國電子專賣
        店，乘店員不注意之際，徒手竊取翻譯機6台（詳附表
        壹編號四）。
      Ｃ被告乙○○意圖為自己不法之所有 ，於97年6月13日下
        午1時40分許，前往臺南縣永康市○○路96號全國電子
        專賣店，乘店員不注意之際，徒手竊取電子辭典5台、
        隨身硬碟1台（詳附表壹編號六）。
    ２起訴法條：
      認被告乙○○上開ＡＢＣ之犯行，涉犯刑法第320條第1項
      之竊盜罪云云。
    ３起訴證據：
      Ａ附表壹編號一之竊盜犯行
        ａ證人劉建平於警詢時之證述（警卷5至5頁背面）。
        ｂ被告乙○○於警詢及偵查時之供述（警卷1至2頁背面
          、偵卷7至10頁、偵卷23至24頁背面 、偵卷39頁、偵
          卷49至52頁）。
      Ｂ附表壹編號四之竊盜犯行
        ａ證人即告訴人甲○○於警詢及偵查時之證述（ 警卷8
          至9頁背面、偵卷45至48頁）。
        ｂ被告乙○○於警詢及偵查時之供述（警卷1至2頁背面
          、偵卷7至10頁 、偵卷23至24頁背面、偵卷39頁、偵
          卷49 至52頁）。
      Ｃ附表壹編號六之竊盜犯行
        ａ證人丙○○於警詢時之證述（警卷12至13頁）。
        ｂ被告乙○○於警詢及偵查時之供述（警卷1至2頁背面
          、偵卷7至10頁、偵卷23至24頁背面 、偵卷39頁、偵
          卷49 至52頁）。
（二）本院之判斷
    １按犯罪事實應以證據認定之，無證據不得推定其犯罪事實
      ；又不能證明被告犯罪，應諭知無罪之判決，刑事訴訟法
      第154條第2項、第301條第1項分別定有明文。次按檢察官
      就被告犯罪事實，應負舉證責任，並指出證明之方法，刑
      事訴訟法第161條第1項定有明文。是檢察官對於起訴之犯
      罪事實，應負提出證據及說服之實質舉證責任。倘其所提
      出之證據，不足為被告有罪之積極證明，或其指出證明之
      方法，無從說服法院以形成被告有罪之心證，基於無罪推
      定之原則，自應為被告無罪判決之諭知（最高法院95年度
      台上字第369號判決意旨參照）。再認定犯罪事實所憑之
      證據，雖不以直接證據為限，間接證據亦包括在內，然而
      無論直接或間接證據，其為訴訟上之證明，均須達於通常
      一般之人均不致於有所懷疑，而得確信其為真實之程度，
      始得據為有罪之認定，若其關於被告是否犯罪之證明未達
      此程度，而有合理性懷疑之存在，致使無從形成有罪之確
      定，根據「罪證有疑，利於被告」之證據法則，即不得遽
      為不利被告之認定（最高法院76年臺上字第4968號判例意
      旨參照）。
    ２訊據被告乙○○堅決否認上開竊盜犯行，辯稱：未為上開
      附表壹編號一、四、六之竊盜犯行等語。
    ３經查：
      Ａ關於附表壹編號一之竊盜犯行：
        ａ查證人劉建平於97.08.14警詢筆錄時證述：「（你任
          職之全國電子專賣店於何時遭竊？） 大約在97年5月
          中旬遭竊，詳細日期已記不得了。」「（店內遭竊何
          物品？）遭竊快譯通電子辭典5台及隨身硬碟1台。」
          「（遭竊當時有無向警方報案？）沒有報案。」「（
          現於本偵查隊內之竊嫌乙○○及高瑞鴻等2人 ，你是
          否曾見過？） ，我認得乙○○，另l名高瑞鴻我則沒
          見過。」「（為何你認得乙○○？）乙○○於我店遭
          竊前2、3天前在下午14時許，曾前來我們店內佯稱欲
          購買筆記型電腦電源線，並詢間一些分期付款事宜，
          後來他就離開，所以我認得他。」「（你因何可指認
          乙○○即為竊盜你店內財物之人？）因為乙○○亦曾
          前往我們全國電子專賣店臺南市海佃分店竊取電器產
          品，遭該店內錄影系統錄下犯案過程，並翻拍成照片
          發送給各分店，所以我可以明確指認乙○○就是竊取
          我們店內財物之人。」等語（警卷5至5頁背面）。
        ｂ查證人劉建平於97.10.24原審審理時證述：「（檢
          察官問：是否於97年5月遭竊？）是。 」「（檢察官
          問：情形？）被告乙○○有來詢問電源線。」「（檢
          察官問：何時發現東西遭竊？）5月底店長交接盤點
          時。」「（檢察官問：97年5月中旬遭竊？）是。」
         「（檢察官問：乙○○何時詢問？）5月中旬。」「（
          檢察官問：被偷何東西？） 翻譯機6台、隨身硬碟一
          台。」「（檢察官問： 為何警詢稱快譯通電子辭典5
          台及隨身硬碟1台？） 應該警詢時正確，因為當時記
          憶較深。」「（檢察官問：如何知道東西是乙○○偷
          的？）我發現時，是店長交接，且乙○○有到其他門
          市偷東西， 該門市有EMAIL給我們，我看到乙○○照
          片我們才想到。」「（檢察官問：翻譯機放在何處？
          ）抽屜裡面。」「（檢察官問：抽屜有無上鎖？）無
          。」「（檢察官問：有無其他資料可以證明東西是乙○○偷的？）無。」「（法官問：店內失竊東西時，
          有無監視錄影器或其他人看到東西失竊？）沒有人看
          到，且監視錄影帶只有保存7天 ，所以無法調到監視
          錄影帶。」「（檢察官問：乙○○詢問購買筆記型電
          腦電源線？）他說有無賣華碩的電源線，我說問問看
          ，我說要問華碩公司，他問完之後沒有直接離開就在
          店裡逛，與一般客人不同，一般客人詢問後會直接離
          開，他有提一個包包，開始我有跟著他，後來其他客
          人來，我就沒有跟著他。」「（檢察官問：何包包？
          ）手提電腦包包。」等語（原審卷117至120頁）。
        ｃ參酌證人劉建平之上開證述內容，至多僅能證明被告
          乙○○曾於97年5月中旬提一手提電腦包包 ，至證人
          劉建平任職之全國電子專賣店門市，證人劉建平迄至
          同年5月底店長交接盤點時 ，始發現失竊快譯通電子
          辭典5台及隨身硬碟1台之事實，而證人劉建平並未親
          眼見到被告乙○○行竊之過程，其所以指認被告為行
          竊之人，僅係因被告乙○○前於全國電子專賣店臺南
          市海佃分店竊取電器產品，遭該店內錄影系統錄下犯
          案過程，並翻拍成照片發送給全國電子各門市分店，
          以致證人對被告產生刻板印象，是證人之言顯係推測
          之詞，實難以其所述遽為不利被告之認定。從而，依
          檢察官所提出之證據，尚無法使本院形成有罪之確切
          心證。
      Ｂ關於附表壹編號四之竊盜犯行：
        ａ查證人甲○○於97.08.14警詢筆錄時證述：「（乙○○是否曾至你公司（中華一分店）行竊？有無報案？
          損失何物？）約於97年05月18日l3時左右，我公司失
          竊6台翻譯機，價值約48000元。沒有報案。」「（你
          為何知道該次失竊行竊者係乙○○？）因為我們曾經
          於公司發放該竊嫌相片後特別注意，當時我們有調閱
          錄影帶觀看，發現乙○○有進入我店內，當時因為沒
          有報案，錄影帶又只能保存7天，所以就沒有留下該
          錄影帶；但是我們都有看過乙○○，所以今天才會對
          乙○○特別注意，而在乙○○遭警方逮捕後當場向其
          詢問時他也承認了。」等語。
        ｂ揆諸上開內容，證人甲○○之證詞至多僅可證明全國
          電子專賣店中華一分店有於97年05月18日l3時左右，
          失竊6台翻譯機，價值約48000元，嗣後經證人調閱錄
          影帶觀看，發現被告乙○○有進入證人甲○○任職店
          長之門市內之事實，惟證人並未親眼見到被告行竊之
          過程，且其所調閱之錄影帶內容依其證詞所述，僅能
          證明被告曾前來門市，仍無法證明所失竊物品係被告
          竊取，實難以其所述遽為不利被告之認定。從而，依
          檢察官所提出之證據，尚無法使本院形成有罪之確切
          心證。
      Ｃ關於附表壹編號六之竊盜犯行：
        ａ查證人丙○○於97.08.14警詢筆錄時證述：「（你是
          否可以詳述何時遭竊盜？損失價值為何？）97年06月
          13日下午l3時40分左右，在臺南縣中華路96號（全國
          電子臺南縣中華3店），遭歹徒竊走2台錄音機、5 台
          MP3、2台翻譯機，價值約新臺幣27500元左右。」「
          （你是否可以詳述當時情形？）當天（l3日）歹徒到
          我們店裡詢問有無EPC電源線，我回答他該EPC電源線
          要訂購才有，之後該歹徒在我們店裡閒逛，因為店裡
          只有我1個人，沒有注意該歹徒動作，等該歹徒出去
          之後，才發現店裡遭歹徒竊走2台錄音機、5台MP3、2
          台翻譯機。」「（你是否認得該名歹徒面貌？）我認
          得該名歹徒面貌，就是警方帶回來的嫌犯。」「（警
          方所查獲嫌犯乙○○、男、52年l2月l8日、住臺北縣
          板橋市○○街25號3樓，是否就是在你們店裡竊取財
          物之歹徒？）是的，經當場指認無誤。」「（你們店
          裡是否有錄影嫌犯乙○○行竊過程？）因為錄影機只
          能存放1星期而已，我們並沒有儲存起來，但該嫌犯
          我很確認。」「（你們遭歹徒竊取財物時是否有向警
          方報案？）我們沒有報警處理。」等語。
        ｂ查證人丙○○於97.10.24原審審理時證述：「（檢察
          官問：有無見過在庭乙○○？）有。」「（檢察官問
          ：何時見到？）97年6月中。」「（ 檢察官問：是否
          就是警詢的97年6月13日？）是。」「 （檢察官問：
          店內看到？）是。」「（檢察官問：看到情形？）他
          進來詢問有無賣EPC電源線 ，我說沒有，要另外訂。
          」「（檢察官問：後來情形？）他說要逛逛。」「（
          檢察官問：何時發現什麼東西不見？）他走之後，我
          去調錄影帶，他有翻抽屜，我叫另一人去盤點，有差
          東西？」「（檢察官問：是否就是少2台錄音機、5台
          MP3、2台翻譯機？）是。」「（檢察官問：為何於乙○○離開後會去調錄影帶？）兩年前他有於我任職全
          國電子專賣店永康店偷走三台數位相機，台南市海佃
          分店有發照片給我們。」「（檢察官問：案遭竊物品
          置於何處？）陳列商品櫃最下方抽屜。」「（檢察官
          問：當時監視器資料有無保存？）無。」「（檢察官
          問：何原因？）因為沒有當場抓住，我就想算了。」
          「（法官問：乙○○離開店，你發現店裡失竊，你去
          調錄影帶？）我先調錄影帶發現他有翻抽屜。」「（
          法官問：錄影帶看到什麼？）看到他從旁邊蹲下，從
          拉開置物櫃最底層，拿出東西來。」「（法官問：有
          無看到拿什麼東西？）看到他拿出東西，我就去盤點
          ，才發現失竊物品。」「（法官問：失竊的2台錄音
          機、5台MP3、2台翻譯機都放在同一抽屜？）是。」
          （原審卷120至123頁）
        ｃ參酌上開證人之證述內容 ，雖可說明被告曾於97年6
          月13日下午前往證人任職之全國電子專賣店門市詢問
          購買EPC電源線一事 ，至被告步出門市後，證人盤點
          發現商品缺少2台錄音機、5台MP3、2台翻譯機，復經
          證人調閱錄影帶後，經錄影帶內容顯示被告有拉開放
          置遭竊商品抽屜行為之事實，惟除上開證人證詞外，
          復查無其他積極證據得證明上開失竊商品確為被告所
          竊取，是僅有證人之證詞，實難為被告不利之認定。
          從而，依檢察官所提出之證據，尚無法使本院形成有
          罪之確切心證。
      Ｄ綜上所述，本件公訴意旨認被告乙○○涉有如附表壹編
        號一、四、六所示之竊盜犯行，其所提出之證據，本院
        認尚未達於通常一般之人均不致有所懷疑，而得確實證
        明公訴人所指犯罪事實之程度，依嚴格證據之法則，尚
        不得遽以為不利於被告之認定；揆諸首揭說明，既不能
        證明被告犯罪，自應為無罪判決之諭知。
（三）原審因以不能證明被告有附表壹編號一、四、六之竊盜犯
      行，就此等部分而為被告無罪之判決，並無不當，檢察官
      上訴意旨仍執前詞指摘原判決不當，核無理由，應予駁回
      。
四、適用法律
（一）刑事訴訟法第368條、第369條第1項前段 、 第364條、第
      299條第1項前段。
（二）刑法第28條、第320條第1項、第3項、第47條第1項、第51
      條第5款、第41條第1項，刑法施行法第1條之1，判決如主
      文。
（三）竊盜犯贓物犯保安處分條例第3條第1項、第4條、第5條第
      1項前段。
本案經檢察官吳忠賢到庭執行職務。
中    華    民    國    98    年     4    月    8    日
                  刑事第三庭    審判長法  官  陳義仲
                                      法  官  宋明中
                                      法  官  蔡勝雄
以上正本證明與原本無異。
不得上訴。
                                      書記官  汪姿秀
中    華    民    國    98    年     4    月    8    日
附錄本案論罪科刑法條：
中華民國刑法第320條：
意圖為自己或第三人不法之所有，而竊取他人之動產者，為竊盜
罪，處 5 年以下有期徒刑、拘役或 5 百元以下罰金。
意圖為自己或第三人不法之利益，而竊佔他人之不動產者，依前
項之規定處斷。
前二項之未遂犯罰之。
附表壹
┌──┬───┬────┬───────┬──────────┬───────┬────────┬─────┬───┐
│編號│行為人│  時間  │    地點      │       犯罪方式     │所竊取之財物  │本院認定事實所憑│ 所犯法條 │宣告刑│
│    │      │（民國）│              │                    │              │之積極證據      │          │      │
├──┼───┼────┼───────┼──────────┼───────┼────────┼─────┼───┤
│ 一 │乙○○│97年5月 │臺南市○○路一│乘店員不注意之際，徒│電子辭典5台、 │無              │無罪      │空白  │
│    │      │中旬某日│段189號全國電 │手竊取              │隨身硬碟1台   │                │          │      │
│    │      │        │子賣店        │                    │              │                │          │      │
├──┼───┼────┼───────┼──────────┼───────┼────────┼─────┼───┤
│ 二 │乙○○│97年5月 │臺南市○○路五│乘店員不注意之際，徒│PHILIPS刮鬍刀1│(一)證人顏志忠於警│刑法第320 │有期徒│
│    │      │中旬某日│段136號全國電 │手竊取              │台            │  詢及本院審理時│條第1項   │刑6月 │
│    │      │        │子賣店        │                    │（價值新臺幣  │  之證述之指述（│          │      │
│    │      │        │              │                    │1600元 ）     │  偵卷第59頁、本│          │      │
│    │      │        │              │                    │              │  院卷第131至133│          │      │
│    │      │        │              │                    │              │  頁）          │          │      │
│    │      │        │              │                    │              │(二)證人劉建昌於本│          │      │
│    │      │        │              │                    │              │  院審理時之證述│          │      │
│    │      │        │              │                    │              │ （本院卷第176至│          │      │
│    │      │        │              │                    │              │  178頁）       │          │      │
│    │      │        │              │                    │              │(三)贓物認領保管單│          │      │
│    │      │        │              │                    │              │  1紙           │          │      │
│    │      │        │              │                    │              │(三)被告乙○○於警│          │      │
│    │      │        │              │                    │              │  詢、偵查、本院│          │      │
│    │      │        │              │                    │              │  審理時之部分自│          │      │
│    │      │        │              │                    │              │  白（警卷第1至 │          │      │
│    │      │        │              │                    │              │  2頁、偵卷第7至│          │      │
│    │      │        │              │                    │              │  10頁、第23至24│          │      │
│    │      │        │              │                    │              │  頁、第49至52頁│          │      │
│    │      │        │              │                    │              │  、本院卷第54頁│          │      │
│    │      │        │              │                    │              │  ）            │          │      │
├──┼───┼────┼───────┼──────────┼───────┼────────┼─────┼───┤
│ 三 │乙○○│97年5月 │臺南市○○路二│乘店員不注意之際，徒│PANASONIC無線 │(一)證人陳宏典於警│刑法第320 │有期徒│
│    │      │中旬某日│段181號全國電 │手竊取              │電話1台       │  詢中之證述（偵│條第1項   │刑6月 │
│    │      │        │子賣店        │                    │（價值新臺幣  │  卷第31頁）    │          │      │
│    │      │        │              │                    │2990元 ）     │(二)贓物認領保管單│          │      │
│    │      │        │              │                    │              │  1紙           │          │      │
│    │      │        │              │                    │              │(三)被告乙○○於警│          │      │
│    │      │        │              │                    │              │  詢、偵查、本院│          │      │
│    │      │        │              │                    │              │  審理時之部分自│          │      │
│    │      │        │              │                    │              │  白（警卷第1至 │          │      │
│    │      │        │              │                    │              │  2頁、偵卷第7至│          │      │
│    │      │        │              │                    │              │  10頁、第23至24│          │      │
│    │      │        │              │                    │              │  頁、第49至52頁│          │      │
│    │      │        │              │                    │              │  、本院卷第54頁│          │      │
│    │      │        │              │                    │              │  ）            │          │      │
├──┼───┼────┼───────┼──────────┼───────┼────────┼─────┼───┤
│ 四 │乙○○│97年5月 │臺南市○○○路│乘店員不注意之際，徒│翻譯機6台     │無              │無罪      │      │
│    │      │18日下午│三段261號全國 │手竊取              │              │                │          │      │
│    │      │1時許   │電子賣店      │                    │              │                │          │      │
├──┼───┼────┼───────┼──────────┼───────┼────────┼─────┼───┤
│ 五 │乙○○│97年5月 │臺南市○○路一│乘店員不注意之際，徒│隨身硬碟2台   │(一)證人潘宗成於警│刑法第320 │有期徒│
│    │      │21日下午│段72號全國電子│手竊取              │（價值新臺幣  │  詢中之證述（偵│條第1項   │刑8月 │
│    │      │6時19分 │賣店          │                    │7000元 ）     │  卷第33頁）    │          │      │
│    │      │許      │              │                    │              │(二)被告乙○○於警│          │      │
│    │      │        │              │                    │              │  詢、偵查、本院│          │      │
│    │      │        │              │                    │              │  審理時之部分自│          │      │
│    │      │        │              │                    │              │  白（警卷第1至 │          │      │
│    │      │        │              │                    │              │  2頁、偵卷第7至│          │      │
│    │      │        │              │                    │              │  10頁、第23至24│          │      │
│    │      │        │              │                    │              │  頁、第49至52頁│          │      │
│    │      │        │              │                    │              │  、本院卷第54頁│          │      │
│    │      │        │              │                    │              │  ）            │          │      │
├──┼───┼────┼───────┼──────────┼───────┼────────┼─────┼───┤
│ 六 │乙○○│97年6月 │臺南縣永康市中│乘店員不注意之際，徒│電子辭典5台、 │無              │無罪      │空白  │
│    │      │13日下午│華路96號全國電│手竊取              │隨身硬碟1台   │                │          │      │
│    │      │1時40分 │子賣店        │                    │              │                │          │      │
│    │      │許      │              │                    │              │                │          │      │
├──┼───┼────┼───────┼──────────┼───────┼────────┼─────┼───┤
│ 七 │乙○○│97年7月 │臺南市○○路  │乘店員不注意之際，徒│PANASONIC吹風 │(一)證人邱盈敦於警│刑法第320 │有期徒│
│    │      │25日    │425號全國電子 │手竊取              │機2台         │  詢中之證述（偵│條第1項   │刑7月 │
│    │      │        │賣店          │                    │（價值新臺幣  │  卷第26至27頁）│          │      │
│    │      │        │              │                    │2700元 ）     │(二)贓物認領保管單│          │      │
│    │      │        │              │                    │              │  1紙           │          │      │
│    │      │        │              │                    │              │(三)被告乙○○於警│          │      │
│    │      │        │              │                    │              │  詢、偵查、本院│          │      │
│    │      │        │              │                    │              │  審理時之部分自│          │      │
│    │      │        │              │                    │              │  白（警卷第1至 │          │      │
│    │      │        │              │                    │              │  2頁、偵卷第7至│          │      │
│    │      │        │              │                    │              │  10頁、第23至24│          │      │
│    │      │        │              │                    │              │  頁、第49至52頁│          │      │
│    │      │        │              │                    │              │  、本院卷第54頁│          │      │
│    │      │        │              │                    │              │  ）            │          │      │
└──┴───┴────┴───────┴──────────┴───────┴────────┴─────┴───┘
附表貳
┌──┬───┬────┬───────┬──────────┬───────┬────────┬─────┬───┐
│編號│行為人│  時間  │    地點      │       犯罪方式     │所竊取之財物  │本院認定事實所憑│ 所犯法條 │宣告刑│
│    │      │（民國）│              │                    │              │之積極證據      │          │      │
├──┼───┼────┼───────┼──────────┼───────┼────────┼─────┼───┤
│一  │乙○○│97年8月 │臺南市○○○路│乙○○與高瑞鴻共同意│無            │一被告乙○○部分│刑法第320 │乙○○│
│    │高瑞鴻│14日晚上│三段261號全國 │圖為自己不法之所有，│              │(一)證人廖采慧於偵│條第1項、 │處有期│
│    │      │8時許   │電子專賣店    │於左列之時間，由李晉│              │  查、審理時之證│第3項     │徒刑6 │
│    │      │        │              │文駕駛車號CH-7222號 │              │  述（偵卷第45至│          │月    │
│    │      │        │              │自小客車，搭載高瑞鴻│              │  48頁、本院卷第│          │      │
│    │      │        │              │至左列之地點，先由高│              │  124至131頁）  │          │      │
│    │      │        │              │瑞鴻下車進入該全國電│              │(二)被告乙○○於警│          │      │
│    │      │        │              │子專賣店內，查看店內│              │  詢、偵查、本院│          │      │
│    │      │        │              │有無張貼乙○○之照片│              │  審理時之自白（│          │      │
│    │      │        │              │後，乙○○即隨後進入│              │  警卷第1至2頁、│          │      │
│    │      │        │              │店內，並由高瑞鴻假裝│              │  偵卷第7至10頁 │          │      │
│    │      │        │              │詢問店員廖采慧產品功│              │  、第23至24頁、│          │      │
│    │      │        │              │能，以轉移廖采慧之注│              │  第49至52頁）  │          │      │
│    │      │        │              │意，乙○○乘機徒手打│              │二被告高瑞鴻部分│          │      │
│    │      │        │              │開店內抽屜欲偷竊翻譯│              │(一)證人廖采慧於偵│          │      │
│    │      │        │              │機之際，旋為店員廖采│              │  查、審理時之證│          │      │
│    │      │        │              │慧發現而未得逞。    │              │  述（偵卷第45至│          │      │
│    │      │        │              │                    │              │  48頁、本院卷第│          │      │
│    │      │        │              │                    │              │  頁124至131頁）│          │      │
│    │      │        │              │                    │              │(二)證人即共同被告│          │      │
│    │      │        │              │                    │              │  乙○○於偵查中│          │      │
│    │      │        │              │                    │              │  之證述（偵卷第│          │      │
│    │      │        │              │                    │              │  、7至10頁、第4│          │      │
│    │      │        │              │                    │              │  9至52頁）     │          │      │
│    │      │        │              │                    │              │                │          │      │
└──┴───┴────┴───────┴──────────┴───────┴────────┴─────┴───┘


司法院資訊處製作；財團法人民間司法改革基金會備份。
